# @chenyiwei 陈老师，求解惑

提问人：15810251542 时间：2023-04-12 23:07:12
业务背景：政府：甲方 公司：乙方
公司跟政府签订项目投资协议书合同，约定：
第一期，乙方完成项目公司注册 1 个月内，招聘甲方所在地员工 5 人（以缴纳社保为准）、创建 4 个以上主流视频网络平台账号并开办一个主流平台店铺、运营产生第一笔地方经济贡献。甲方给予第一笔产业补助资金第二期，乙方在甲方所在地员工达到 10 人，乙方收到第一笔补助资金两个月内交付某某专属虚拟人物（如未能按时交付，需退回第一笔扶持资金），甲方给乙方第二笔扶持资金
第三期，虚拟人物（满足一定标准水平）经过甲方验收合格三个月内，运用于各主流网络视频平台，单日销量突破一定要求，甲方给予第三笔扶持资金
第四期，虚拟人物验收合格一年内，在各网络平台粉丝达到一定要求，累计销售额突破一定要求，甲方给予乙方第四笔扶持资金
这四期如果在协议签订三年内达成的话，且地方经济贡献达标，甲方每年还会分别给予乙方不超过万的扶持资金。
问题：上述这四期在收到时满不满足政府补助准则，如果不满足的话，如何做账务处理比较合适。请教陈版！@chenyiwei

回答人：chenyiwei
从其中的条件来看，这些补助应属于与收益相关的政府补助。管理层应当在收到这些补助款时，谨慎判断是否将很可能满足其中的条件，即很可能不会触发后续导致需退回补助款的事项（如能否在收到第一笔补助资金两个月内交付某某专属虚拟人物）。如果满足这些条件的，基本可在收到时确认为其他收益。